【裁判字號】    90,易,732
【裁判日期】    901016
【裁判案由】    竊盜
【裁判全文】
臺灣嘉義地方法院刑事判決                            九十年度易字第七三二號
    公  訴  人  臺灣嘉義地方法院檢察署檢察官
    被      告  甲○○
    選任辯護人  蘇正信
右列被告因竊盜案件，經檢察官提起公訴 (九十年度偵字第四三七二號），本院判決
如左：
    主  文
甲○○攜帶兇器竊盜，處有期徒刑壹年，扣案之檳榔刀壹把沒收；又未指定犯人，而
向該管公務員誣告犯罪，處有期徒刑肆月；應執行有期徒刑壹年貳月，扣案之檳榔刀
壹把沒收。
    事  實
一、甲○○意圖為自己不法之所有，於民國九十年四月二十二日晚上十一時許，駕駛
    其所有車牌號碼ＣＤ─五二二八號自小貨車，前往戊○○所管領位於嘉義縣梅山
    鄉○○村○○○段七一五地號十等級處檳榔園，利用其所有可作為凶器使用之檳
    榔刀，竊取戊○○所有之檳榔八芎共計一千三百顆，得手後因被戊○○發覺，甲○○遂將前述自小貨車、檳榔刀及竊得之檳榔棄置於現場後逃逸；嗣甲○○明知
    其所有前開自小貨車，因其行竊檳榔後被人發覺，逃逸時遺留在現場並未遭竊，
    竟另行起意，未指定犯人，於九十年四月二十三日上午十一時許，至嘉義縣警察
    局中埔分局義仁派出所，向該管公務（警）員謊報上述自小貨車遭竊，而誣告犯
    罪。嗣經警據報循線查獲上情，並扣得甲○○所有之檳榔刀一支。
二、案經嘉義縣警察局中埔分局報由臺灣嘉義地方法院檢察署檢察官偵查起訴。
    理  由
一、訊據被告甲○○矢口否認右揭犯行，辯稱：九十年四月二十二日下午，其與友人
    在嘉義縣中埔鄉家中泡茶，其沒有偷割被害人戊○○所有之檳榔，其於九十年四
    月二十三日早上起床，發現其所有自小貨車失竊，剛好到瑞里去找車云云。然查
    ：右揭犯罪事實，除據被害人戊○○於警局初訊及檢察官偵查時指訴明確外，且
    據伊於本院審理時當庭指證被告確係九十年四月二十二日伊所見駕駛上開車牌號
    碼ＣＤ─五二二八號自小貨車停留伊檳榔園之人無訛；核與證人乙○○、丁○○
    分別於警、偵訊及本院時堅證：「在九十年四月二十二日晚上六時及八時許，即
    在戊○○所有檳榔園附近產業道路看見甲○○及其所駕駛之上述自小貨車」等語
    及「甲○○於九十年四月二十三日上午七時許，獨自一人從若蘭山莊走下來借用
    電話時，衣服上都是『草粒仔』，打完電話後就說要到外面道路攔車下山回家」
    等語甚詳；至被告固以前開情詞置辯，但查：(1)被告所辯其所有自小貨車係在嘉
    義縣中埔鄉住處旁失竊，衡諸經驗及論理法則，汽車失竊之人，容以先至失竊地
    附近警局報案、於失竊地附近找失竊車，始為合理，被告辯稱早晨六時許發現自
    小貨車失竊，並未即於中埔鄉報案，亦未於中埔鄉找車，卻反而攔車前往瑞里山
    區找車，顯與常情相悖，所辯不堪採信，此其一；(2)被告雖辯稱友人丙○○於九
    十年四月二十二日下午至其嘉義縣中埔鄉家中泡茶云云，然經本院隔離訊問被告
    與證人丙○○二人當日情形，二人所述情節（含在場人數、所坐位置）及當庭所
    繪現場位置圖均有出入，證人丙○○之證述情詞，自難據以為被告有利之認定，
    被告所辯亦難認可採，此其二；參以被害人與證人乙○○均堅指明確目睹被告即
    事發當日駕車停留事發現場之人，證人乙○○且與被告無利害恩怨，倘非確有目
    睹被告在場，當無甘冒偽證罪責而為不實陳述之理，足認被告確有竊取檳榔之犯
    行無訛。被告嗣向有偵查權之該管警局謊報上開自小貨車遭竊之事實，有車輛失
    竊電腦輸入單與車輛尋獲通報單各一件在卷可參，此外，復有現場照片、贓物認
    領保管單各一件附卷可稽，事證明確，被告犯行洵堪認定。
二、核被告甲○○所為，係犯刑法第三百二十一條第一項第三款之加重竊盜罪及同法
    第一百七十一條第一項之誣告罪；所犯上開二罪，犯意各別，行為互殊，應予分
    論併罰。爰審酌被告之品行、智識程度、其犯罪之動機、手段、犯罪所生之危害
    、誣告犯罪圖掩犯行及犯罪後之態度等諸般情狀，分別量處如主文所示之刑，並
    依法定其應執行之刑。扣案檳榔刀一支為被告所有，業據其供陳在卷，其用以供
    犯罪之用，應依刑法第三十八條第一項第二款之規定宣告沒收之。
據上論斷，應依刑事訴訟法第二百九十九條第一項前段，刑法第三百二十一條第一項
第三款、第一百七十一條第一項、第五十一條第五款、第三十八條第一項第二款，罰
金罰鍰提高標準條例第一條前段，判決如主文。
本案經檢察官柯月美到庭執行職務
中      華      民      國    九十      年      十      月     十六     日
                                      臺灣嘉義地方法院刑事第三庭
                                          法  官  許兆慶
右正本證明與原本無異。
如不服本判決，應於判決送達後十日內，向本院提出上訴狀。
中      華      民      國    九十      年      十      月     十六     日
                                          書記官  洪麗惠
附錄：
刑法第三百二十一條第一項第三款
犯竊盜罪而有左列情形之一者，處六月以上五年以下有期徒刑：
三、攜帶兇器而犯之者。
刑法第一百七十一條第一項
未指定犯人，而向該管公務員誣告犯罪者，處一年以下有期徒刑、拘役或三百元以下
罰金。


司法院資訊處製作；財團法人民間司法改革基金會備份。
